# SANDER LAMMERTINK

# **Software Developer**

#### **PROFIEL**

Een veelzijdige, flexibele en vakkundige senior Java ontwikkelaar met gezonde ambitie en gedrevenheid. Een sterke teamspeler en werkt goed onder druk. Klantgericht en beschikt over een uitstekend analytisch en probleemoplossend vermogen. Zeer gemotiveerd en toegewijd in het leveren van werk met een hoge standaard. Tevens ruime ervaring in het werken in een agile/scrum omgeving en ervaring in continuous integration/delivery.

#### WERKERVARING

#### Rabobank

🗎 2022 - 2024 🧿 Utrecht

Naar de cloud brengen van meerdere on-premise IBM WebSphere applicaties (Java 8), naar Spring Boot applicaties (Java 17) op Cloud Foundry. Migreren van Oracle database naar een Azure SQL database. Vervangen van IBM-MQ door Axual Kafka.

#### Kadaster

**iii** 2020 - 2022 ⊙ Apeldoorn

Het ministerie van BZK wil iedereen op een laagdrempelige manier inzicht geven in de regels die op een bepaalde plek gelden. Om dat mogelijk te maken vroeg het ministerie het kadaster om Ozon te bouwen . Een database die laat zien welke regels op een bepaalde plek gelden. Vanuit Ozon wordt alle informatie uit omgevingsbesluiten (zoals bijvoorbeeld omgevingsplannen, waterschapsverordeningen, omgevingsverordeningen) digitaal ontsloten. Zodat met één klik op de kaart kan worden achterhaald welke regels er op een bepaalde plek gelden.

#### Van de Hoef Logistiek

**☆ 2017 - heden** ⊙ Ede

Ontwikkelen van B2B koppeling tussen webshops en

## **CONTACT GEGEVENS**

**☐** <u>sander.lammertink@gmail.com</u>

**%** +31 (6) 45 30 80 42

⊙ Ede, Nederland

#### **OPLEIDING**

#### **Hogere Informatica**

## **VAARDIGHEDEN**



het Transport Management Systeem (Dirextion) van Van de Hoef Logistiek.

# Belastingdienst

## 🗎 2019 - 2020 🔘 Apeldoorn

Ontwikkelen van een nieuwe applicatie t.b.v. het terugmelden van afwijkende persoonsgegevens aan de Basis Registratie Personen Tevens het onderhouden van verschillende bestaande applicaties.

#### Kadaster

## 🛗 2016 - 2019 🔘 Apeldoorn

Vervangen van de centrale mainframe legacy systemen door een nieuw modern informatiesysteem. Dit informatiesysteem zal het hart vormen van de kadastrale registratie van objecten en rechten en zal gegevens uitwisselen met tientallen andere informatiesystemen binnen het Kadaster.

## **Rabobank Nederland**

# 🗎 2008 - 2016 💿 Utrecht

Ontwikkelen van een zogenaamde 'light-weight portal' JEE applicatie die het mogelijk maakt content van verschillende applicaties (portlets) op een pagina te aggregeren. De applicatie vervangt specifieke tags uit pagina's beheert door het Tridion CMS door dynamische content geleverd door de portlets.

## TNT Express Nederland B.V.

i 2006 - 2008 💿 Duiven

## **Kappa Packaging**

**☆ 2005 - 2006 ⊙** Oosterhout

## BWM

i 2003 - 2005 🕥 Otterlo